【裁判字號】    89,上易,1543
【裁判日期】    900110
【裁判案由】    贓物
【裁判全文】
臺灣高等法院高雄分院刑事判決                  八十九年度上易字第一五四三號
    上  訴  人  甲○○
    即  被  告
    選任辯護人  戴國石
                蔡吉記  律師
右上訴人因贓物案件，不服臺灣高雄地方法院八十九年度易字第七八０號中華民國八
十九年七月二十七日第一審判決（起訴案號：臺灣高雄地方法院檢察署八十八年度偵
字第三０一六三號），提起上訴，本院判決如左：
      主  文
上訴駁回。
      事  實
一、甲○○曾於八十一年間因竊盜罪，經臺灣高雄地方法院判處有期徒刑一年十月，
    於八十四年九月十六日執行完畢；猶不知悔改，明知楊政哲所兜售之電腦、光碟
    、中央處理器，均為來路不明之贓物，仍基於單一故買贓物之犯意，於八十八年
    九月間與楊政哲交易，並在高雄市○○○路十四號俊國科技企業社內及該企業社
    後面長明街分兩次取貨之方式，以每片光碟新臺幣（下同）十七元代價向楊政哲
    購買光碟片一萬片、以總價十八萬二千元購買筆記型電腦四台（檢察官誤為二台
    ）、以每顆五千元之價額購買中央處理器七個。嗣於八十八年十月十二日十五時
    三十分許，在上址為警查獲，並扣得上開光碟片二千片。
二、案經臺南市警察局第二分局報請臺灣臺南地方法院檢察署檢察官呈請臺灣高等法
    院檢察署核轉臺灣高雄地方法院檢察署檢察官偵查起訴。
      理  由
一、訊據上訴人即被告對於向楊政哲購買前揭電腦產品之事實固不諱言，惟矢口否認
    犯有何故買贓物犯行，辯稱：並不知所購買的電腦相關產品是贓物云云。惟查：
    （一）被告所購買之上開電腦產品，係楊政哲、陳鴻輝偽造信用卡後，至各商家
          刷卡消費後所得之贓物等情，業據楊政哲、陳鴻輝於警訊坦認屬實（見警
          卷八十八年十月四日、同年十月五日筆錄）。而被告知悉其所購買之該批
          電腦產品為贓物之情，亦據證人楊政哲於警訊中證述明確，證人楊政哲於
          警訊時證稱：被告知道伊賣的東西都是來源有問題等語明確（見警卷第十
          五頁反面），而偵查中檢察官對楊政哲質以被告於交易時是否明知所買之
          物為贓物時，證人楊政哲復證稱：「他有問貨源，我說看你要買，不買就
          算了」等語無訛（見偵查卷第十三頁反面），顯然被告於買賣時即已懷疑
          貨源有問題，又楊政哲於買賣時即已表明不希望被告探查貨品來源之意，
          益徵其所賣之物非屬合法來源甚明。被告復於原審審理時亦自承：每部電
          腦都有拆過等語確實（見原審卷第四十九頁），被告既係經營電腦相關產
          品買賣之零售商，對於所購買之產品既非明確知其來源，所買得之物又係
          經他人拆封過之物，被告仍願意買受，顯違常情，是被告顯著眼於能以較
          低價格取得貨品而買受贓物，應屬明灼。被告所辯不知所購之物係贓物云
          云，即難採信。
    （二）證人楊政哲於原審審理中否認稱：有告訴被告所賣之物為贓物等語，於本
          院調查時則結證稱：伊有向被告說貨源沒有問題；被告並以其所買受之物
          品與市價相差無幾，並非賤價買受，且其係以現金交付會比開票便宜，又
          自買賣之外觀無從得知所買受的為贓物置辯。惟被告是否明知為贓物，由
          被告與楊政哲之交易方式與來源證明之探詢等諸般買賣外觀上即可推知，
          已如前述，原無待楊政哲明白表示所賣之物品為贓物，始得認係贓物。又
          被告所買得之物，光碟片為菲力浦廠所出產之光碟片，依查獲被告時一般
        廠商報價，一片為二十一元左右、中央處理器為美商英代爾公司所出產型
          號為ＰＥＮＴＩＵＭII─四○○處理器，每顆於被告查獲時之市價為五千
          五百元，有被告所提出之估價單二紙在卷可稽，被告所購得之電腦分別為
          華碩電腦股份有限公司（以下簡稱華碩電腦公司）所出產型號為Ｌ七二○
          ○、內含中央處理器為ＰＥＮＴＩＵＭII─三六六之筆記型電腦二部，於
          被告被查獲時市場報價為每部五萬四千九百元（未含稅）；倫飛電腦實業
          股份有限公司（以下簡稱倫飛電腦公司）所出產型號為Ｘ１‧Ｓｕｐｅｒ
          ，中央處理器為ＰＥＮＴＩＵＭII─三六六處理器之筆記型電腦一部，被
          告被查獲時每部市價為五萬九千九百元（未含稅）；宏碁電腦股份有限公
          司（以下簡稱宏碁電腦公司）所出產之筆記型電腦，當時市價亦約為五萬
          元，亦經被告於原審審理中陳稱上開產品型號名稱及數量綦詳，並有估價
          單一紙及華碩電腦公司、倫飛電腦公司函附報價單附卷可稽。被告係以每
          片光碟片十七元、四部電腦十八萬二千元、每顆中央處理器五千元之代價
          向楊政哲買入，又以每片光碟片二十二元、三部電腦十五萬元、每顆中央
          處理器五千五百元之市價賣出，亦據被告於本院調查、審理中供稱屬實，
          其買入賣出之價格固與一般廠商報價之價錢差堪相當，尚無明顯價格上之
          差異，惟因楊政哲係以犯罪所得出賣上開物品，並無存貨壓力，被告僅能
          接受楊政哲出價之價額，並無決定價格之能力，且受到市場一般價格機制
          之壓縮，被告原難有明顯賤價買入賣出之交易空間，故不能純以客觀上買
          入價格高低做為判定被告知情與否之依據。是被告所辯無法做為被告知情
          與否之判定標準，被告所辯尚不足採。
    （三）綜據上述，被告所辯不足採信，此外復有扣案之光碟片兩千片足資佐據，
          本件事證明確，被告犯行堪以認定。
二、核被告所為，係犯刑法第三百四十九條第二項之故買贓物罪，被告兩次收受行為
    ，時間、空間完全緊密相接，顯屬單一之犯意決定，一行為之接續進行，僅成立
    一罪。被告甲○○曾於八十一年間因竊盜罪，經臺灣高雄地方法院判處有期徒刑
    一年十月，於八十四年九月十六日執行完畢，有臺灣高等法院被告全國前案紀錄
    表一紙附卷足參，被告於受有期徒刑執行完畢後，五年以內再犯本件最重本刑為
    有期徒刑以上之罪，為累犯，應依刑法第四十七條規定加重其刑。
三、原審引用刑法第三百四十九條第二項、第四十七條、第三十八條第一項第三款、
    罰金罰鍰提高標準條第一條前段之規定，並審酌被告經營電腦零售商，不思正當
    經營，收購他人贓物，助長犯罪，對社會治安影響甚鉅，惟獲利尚屬不多等一切
    情狀，量處有期徒刑六月。並認扣案之光碟片二千片為被告犯罪所得之物，且屬
    被告所有，業據被告供明在卷，依刑法第三十八條第一項第三款之規定宣告沒收
    。原判決之認事用法並無違誤，量刑亦稱允當。被告空言否認提起上訴，指摘原
    審判決不當，為無理由，應予以駁回。
據上論斷，應依刑事訴訟法第三百六十八條，判決如主文。
本案經檢察官張其主到庭執行職務。
中    華    民    國      九十      年       一       月      十        日
                              臺灣高等法院高雄分院刑事第五庭
                                  審判長法官  吳水木
                                        法官  惠光霞
                                        法官  陳朱貴
右正本證明與原本無異。
不得上訴。
              書記官  呂素珍
中    華    民    國      九十      年       一       月      十二      日
附錄本判決論罪之法條：
刑法第三百四十九條第二項：搬運、寄藏、故買贓物或為牙保者，處五年以下有期徒
                          刑、拘役或科或併科一千元以下罰金。
                                                                        Ｑ


司法院資訊處製作；財團法人民間司法改革基金會備份。
